最高法院刑事判決　　　　　　九十六年度台上字第六五八一號
上　訴　人　甲○○
　　　　　　乙○○（原名為簡啟恩）
上列上訴人等因違反毒品危害防制條例案件，不服台灣高等法院
中華民國九十五年五月十八日第二審判決（九十四年度上訴字第
三六七五號，起訴案號：台灣宜蘭地方法院檢察署九十四年度偵
字第一二八、一二九號），提起上訴，本院判決如下：
    主  文
原判決撤銷，發回台灣高等法院。
    理  由
本件原判決撤銷第一審之科刑判決，改判論上訴人甲○○共同運
輸第三級毒品罪，累犯，酌處有期徒刑捌年；上訴人乙○○共同
運輸第三級毒品罪，酌處有期徒刑陸年，固非無見。
惟查(一)原判決認定上訴人甲○○、乙○○（原姓名簡啟恩，民國
九十三年九月改名）均明知愷他命（Ketamine）為毒品危害防制
條例第二條第二項第三款規定之第三級毒品，不得販賣、運輸之
，竟與年籍姓名不詳綽號「鬍鬚」、「阿吉」之成年男子，共同
基於運輸第三級毒品愷他命犯意聯絡，由甲○○於九十三年十一
月間某日，駕駛漁船至北緯十五度二０分、東經一一八度處取貨
後，再駛往北緯二四度五０分龜山島東方，距大溪漁港正東約五
浬處，將上開毒品一大包拋入海中，再由乙○○命不知情之漁工
將之勾撈上船，載運至距大溪漁港正東約一浬之大溪漁港蜜月灣
外海處，為海洋巡防總局第七海巡隊當場查獲，並扣得第三級毒
品愷他命壹大包（實為五大包，分裝為四十四包，共計毛重五六
．五六公斤）等情；上訴人等將愷他命由北緯十五度二０分、東
經一一八度處運輸至距大溪漁港正東約一浬之大溪漁港蜜月灣外
海，似已進入十二浬之我國海域。則上訴人是否另犯懲治走私條
例第二條第一項之私運管制物品進口罪，攸關犯罪事實之認定與
法律之適用，自有查明釐清之必要。(二)毒品危害防制條例第十八
條第一項前段之規定，應予沒收銷燬之毒品，以經查獲之第一、
二級毒品為限。同條後段規定：應予沒入銷燬之第三、四級毒品
，專指查獲施用或持有之第三、四級毒品；其因製造、運輸、販
賣、意圖販賣而持有者，即非該條項所指應予沒入銷燬之列。而
同條例第十九條第一項所定：供犯罪所用或因犯罪所得之物，係
指犯第四條至第九條、第十二條、第十三條或第十四條第一項、
第二項之罪所用或所得之物，不包括毒品本身。但上開第三級毒
品究不失為違禁物，是以查扣之上開第三級毒品，自應依刑法第
三十八條第一項第一款諭知沒收，始為適法。原判決以扣案之第
三級毒品愷他命係上訴人等三人所有，並供犯罪所用，依毒品危
害防制條例第十九條第一項之規定為沒收之宣告（原判決第八頁
倒數第九行），揆諸上開說明，即有判決適用法則不當之違背法
令。上訴人等上訴意旨指摘原判決不當，尚非全無理由，應認有
撤銷發回更審之原因。
據上論結，應依刑事訴訟法第三百九十七條、第四百零一條，判
決如主文。
中　　華　　民　　國　九十六　年 　十一 　月　二十九　日
                      最高法院刑事第四庭
                          審判長法官  莊　登　照
                                法官  黃　一　鑫
                                法官  林　秀　夫
                                法官  徐　昌　錦
                                法官  許　錦　印
      本件正本證明與原本無異
                                      書  記  官
中　　華　　民　　國　九十六　年　 十二 　月　　四　　日
                                                      Ｅ
